【裁判字號】    96,訴,909
【裁判日期】    970214
【裁判案由】    毒品危害防制條例
【裁判全文】
臺灣基隆地方法院刑事判決               96年度訴字第909號
公  訴  人  臺灣基隆地方法院檢察署檢察官
被      告  乙○○
上列被告因毒品危害防制條例案件，經檢察官提起公訴（96年度
毒偵字第2618號），被告於準備程序進行中，就被訴事實為有罪
之陳述，經本院合議庭裁定由受命法官獨任進行簡式審判程序，
判決如下：
    主      文
乙○○施用第一級毒品，累犯，處有期徒刑捌月。扣案之第一級
毒品海洛因殘渣袋壹包沒收銷燬之、注射針筒壹支沒收。
    事      實
一、乙○○前因施用第一級毒品案件，經本院裁定送觀察、勒戒
    後，認無繼續施用毒品之傾向，於民國93年3月19日執行完
    畢釋放，並由臺灣基隆地法院檢察署檢察官以92年度毒偵字
    第961號、第1205號為不起訴處分確定。復因施用第一級毒
    品案件，經本院於95年4月14日以95年度訴字第203號判決判
    處有期徒刑6月，於95年5月8日確定，並於95年8月31日易科
    罰金執行完畢。又因施用第一級毒品案件，經本院於96年7
    月31日以96年度訴字第462號判決判處有期徒刑6月，甫於96
    年8月27日確定（已於96年12月10日執行完畢）。詎其猶不
    知戒除施用毒品惡習，復於前揭觀察、勒戒執行完畢釋放後
    5年內，基於施用第一級毒品海洛因之犯意，於96年9月3日
    晚間11、12時許，在其基隆市○○○街8巷59號6樓住處內，
    以將海洛因置入注射針筒內，再摻水施打左手上臂肌肉處之
    方式，施用第一級毒品海洛因1次。嗣於96年9月4日下午4時
    許，在基隆市○○○街263巷六合公園停車場內，為警巡邏
    發現其正欲以針筒注射海洛因而查獲，並扣得其所有施用海
    洛因後所留之殘渣袋1包及其所有供施用海洛因所用之注射
    針筒（已使用）1支，且經其同意採集其尿液送驗結果，呈
    嗎啡陽性反應，而悉上情。
二、案經基隆市警察局第四分局報告臺灣基隆地方法院檢察署檢
    察官偵查起訴。
    理    由
壹、程序事項
    本件被告乙○○所犯者非為死刑、無期徒刑、最輕本刑為3
    年以上有期徒刑之罪或高等法院管轄第一審案件，其於準備
    程序進行中，先就被訴事實為有罪之陳述，經告知其簡式審
    判程序之旨，並聽取公訴人、被告之意見後，本院合議庭業
    已依刑事訴訟法第273條之1第1項之規定，裁定由受命法官
    獨任以簡式審判程序進行本案之審理，且依同法第273 條之
    2規定，簡式審判程序之證據調查，不受同法第159條第1項
    、第161條之2、第161條之3、第163條之1及第164條至第170
    條規定之限制，合先敘明。
貳、實體事項
一、認定上述事實所憑之證據名稱：
  (一)被告於本院準備程序及審理之自白。
  (二)扣案之第一級毒品海洛因殘渣袋1包（經警方依煙毒檢驗包
    試劑初步檢驗結果，呈嗎啡、海洛因反應，有基隆市警察局
    第四分局查獲涉嫌毒品危害防制條例毒品初步鑑驗報告單在
    卷可稽）及注射針筒1支。
  (三)查獲現場照片4張、基隆市警察局第四分局偵辦毒品案件尿
    液檢體對照表、臺灣尖端先進生技醫藥股份有限公司96年9
    月12日基四-8濫用藥物檢驗報告各1份（檢驗結果被告尿液
    呈嗎啡陽性反應）。
  (四)臺灣高等法院被告全國前案紀錄表、臺灣基隆地方法院檢察
    署刑案資料查註紀錄表及全國施用毒品案件紀錄表各1 份。
二、論罪科刑：
  (一)按海洛因係毒品危害防制條例所列管之第一級毒品，此為該
    條例第2條第2項第1款所明定，被告於觀察、勒戒執行完畢
    釋放後，5年以內再犯施用第一級毒品海洛因之行為，係犯
    毒品危害防制條例第10條第1項之施用第一級毒品罪。其持
    有第一級毒品海洛因係供施用，其持有第一級毒品之低度行
    為為施用第一級毒品之高度行為所吸收，不另論罪。
  (二)查被告曾因施用第一級毒品案件，經本院以95年度訴字第20
    3號判決判處有期徒刑6月確定，並於95年8月31日易科罰金
    執行完畢，有臺灣高等法院被告前案紀錄表1份在卷可按，
    其受有期徒刑執行完畢後，5年內故意再犯本件有期徒刑以
    上之罪，為累犯，應依刑法第47條第1項規定加重其刑。
  (三)爰審酌被告前因施用毒品經觀察、勒戒及2次判刑後，猶不
    知戒除毒品惡習，復再施用第一級毒品海洛因，顯見其毒癮
    非淺，自不宜輕縱，惟審酌其所犯施用毒品之犯罪係戕害自
    身健康之行為，於他人尚不致造成損害及其事後坦承犯行之
    態度等一切情狀，量處如主文所示之刑，以示懲儆。
  (四)扣案之第一級毒品海洛因殘渣袋1包，其內之海洛因因量微
    無法稱重，復難以與包裝袋析離，故應整體視為查獲之毒品
    ，依毒品危害防制條例第18條第1項前段之規定宣告沒收銷
    燬之。另扣案之注射針筒1支，為被告所有供本案犯罪所用
    之物，業據被告於本院審理時供述甚明，且經核非專供施用
    毒品之器具，爰依刑法第38條第1項第2款規定宣告沒收。
三、應適用之法條：
    刑事訴訟法第273條之1第1項、第284條之1、第299條第1項
  前段、第310條之2、第454條第1項，毒品危害防制條例第10
  條第1項、第23條第2項、第18條第1項前段，刑法第11條、第
  47條第1項、第38條第1項第2款，判決如主文。
四、對於本件判決如有不服，得自收受送達後10日內，向本院提
    出上訴書狀，上訴於臺灣高等法院。
本案經檢察官甲○○到庭執行職務
中    華    民    國    97    年    2    月    14     日
                  刑事第一庭法  官  王美婷
以上正本證明與原本無異。
對於本件判決如有不服，應於收受送達後10日內，向本院提出上
訴書狀，上訴於臺灣高等法院，並按他造當事人之人數附具繕本
。
中    華    民    國    97    年    2    月    14     日
                            書記官  明祖斌
附錄本案論罪科刑法條：
毒品危害防制條例第10條第1項
施用第一級毒品者，處6月以上5年以下有期徒刑。


司法院資訊處製作；財團法人民間司法改革基金會備份。
